【裁判字號】    97,易,498
【裁判日期】    971223
【裁判案由】    詐欺
【裁判全文】
臺灣高雄地方法院刑事判決               97年度易字第498號
公  訴  人  臺灣高雄地方法院檢察署檢察官
被      告  己○○
                      2號
                    現另案於臺灣高雄第二監獄執行中
上列被告因詐欺案件，經檢察官提起公訴（96年度偵字第35616
號），本院判決如下：
    主  文
己○○幫助犯詐欺取財罪，累犯，處有期徒刑捌月。
    事  實
一、己○○前因偽造文書及侵占案件，分別經本院以94年度簡上
    字第438 號、94年度簡字第4355號判決，判處有期徒刑3 月
    、5 月確定，嗣經本院以95年度聲字第1618號裁定應執行有
    期徒刑7 月，甫於民國95年9 月11日縮刑期滿執行完畢。詎
    其猶不知悔改，因朋友「阿財」平時以吸收遊民辦理金融機
    構帳戶再賣予詐騙集團成員之方式牟取利益，又渠二人在高
    雄縣鳳山市○○○路730 巷6 號之隆成宮內結識遊民丁○○
    ，己○○竟即基於幫助詐欺取財之犯意，於96年12月3 日，
    先由「阿財」指示己○○帶同丁○○前往高雄銀行小港分行
    開立帳戶（帳號：000000000000號），取得該帳戶之存摺、
    提款卡及密碼等物品後，己○○即按報紙分類廣告聯絡詐騙
    集團成員，與詐騙集團成員約定以新臺幣（下同）5,000 元
    之代價交易丁○○所有之上開銀行帳戶之存摺及提款卡，嗣
    己○○即於96年12月3 日至11日間某日，將前開帳戶之存摺
    、提款卡及密碼及另刻之「丁○○」印章1 顆（並非前開銀
    行帳戶開戶之印鑑章，詳後述）交付予真實姓名、年籍不詳
    之詐騙集團成員使用。嗣該詐騙集團所屬成員取得上開帳戶
    後，即於同年12月11日上午10時許撥打電話予庚○○，假冒
    係中華電信人員，並向庚○○佯稱：其名下所使用之000000
    000 號行動電話門號尚未繳費云云，庚○○向該詐騙集團成
    員表示並未申辦該行動電話門號，該詐騙集團成員即提供電
    話號碼要庚○○與電信警察聯絡，約40分鐘後另名詐騙集團
    成員復撥打電話予庚○○，自稱其是電信警察專員「錢文麗
    」，並佯稱：其身分證遭人冒用，並遭偽辦上開行動電話且
    積欠電話費19,000元，為查明資金流向須監管其金融帳戶資
    金云云，嗣再由另名詐騙集團成員假冒為電信警察「王偉銘
    」，要求庚○○盡快至金融機構轉帳51萬元監管金至指定帳
    戶內，庚○○因而陷於錯誤信以為真，乃依指示於同日至彰
    化銀行瑞芳分行匯款51萬元至丁○○所申設之上開帳戶內。
    又該詐騙集團成員再於同日（11日）上午11時許撥打電話予
    辛○○，再以同一手法假冒為中華電信人員，並向辛○○佯
    稱：其兒子名下有一行動電話門號尚未繳費，可能遭歹徒盜
    用云云，之後再由另名詐騙集團成員撥打電話予辛○○，謊
    稱係檢察官，要求辛○○將款項匯款入丁○○所申設之上開
    帳戶內，致辛○○陷於錯誤，於同日前往嘉義縣番路鄉農會
    ，將其存放於嘉義東門郵局帳號00000000000000000 號帳戶
    內之款項683,000 元轉帳匯款至丁○○所申設之前開帳戶內
    。該詐騙集團成員確認庚○○、辛○○均分別匯款以後，旋
    即於同日將上開款項提領至僅餘125,176 元。
二、嗣於同年月12日，己○○因該詐騙集團成員遲未交付購買上
    開丁○○銀行帳戶之對價5,000 元，乃依「阿財」之指示，
    約同丁○○至高雄銀行小港分行櫃檯，並向櫃檯行員乙○○
    表示遺失存簿並欲結清帳戶，乙○○請己○○、丁○○先到
    服務臺辦理掛失存簿手續，己○○、丁○○乃轉往服務臺表
    示欲掛失存簿，服務臺行員丙○○查詢丁○○所申設之上開
    帳戶後，告知該帳戶內尚有存款125,176 元，己○○即表示
    要將該筆款項全部領出，此時丙○○發現上開庚○○、辛○○匯款資料可疑，即先請己○○、丁○○再回櫃檯填寫取款
    條，另方面則報告銀行主管聯繫匯款人，並請行員乙○○盡
    可能拖延己○○、丁○○2 人取款之時間，經銀行主管查詢
    結果證實上開帳戶為詐騙集團成員利用之帳戶後，即報警處
    理，員警趕往現場後，當場查獲己○○、丁○○2 人。
三、案經高雄市政府警察局小港分局報請臺灣高雄地方法院檢察
    署檢察官偵查起訴。
    理  由
壹、證據能力方面：
一、按刑事訴訟法第159 條之1 第2 項規定：「被告以外之人於
    偵查中向檢察官所為之陳述，除顯有不可信之情況者外，得
    為證據」，然刑事訴訟法為保障被告之反對詰問權，已採納
    英美之傳聞法則，而被告以外之人於偵查中向檢察官所為之
    陳述，其本質屬傳聞證據，依傳聞法則，原無證據能力，係
    因立法者以刑事訴訟法規定檢察官代表國家偵查犯罪、實施
    公訴，依法有訊問被告、證人、鑑定人之權，且實務運作時
    ，偵查中檢察官向被告以外之人所取得之陳述，原則上均能
    遵守法律規定，不致違法取供，其可信性極高，為兼顧理論
    與實務為由，而例外設定其具備非顯不可信之要件時，得為
    證據（最高法院95年度台上字第3220號判決參照）。查證人
    丁○○於偵查中向檢察官所為之供述，已依法令其具結〔按
    「具結，應於訊問前為之。但應否具結有疑義者，得命於訊
    問後為之。」，刑事訴訟法第188 條定有明文，故命證人具
    結之時期，於訊問前或後，均無不可，並不影響其具結之效
    力（最高法院96年度臺上字第1436號判決參照），本案檢察
    官於第一次訊問後令丁○○具結，惟其具結仍屬有效，併予
    敘明〕，而被告對於上開證人之證言，亦未曾主張釋明此等
    向檢察官所為之陳述，有非出於真意或有何違法取供之情形
    ，本院並查無檢察官有以不正方法取證，或有任何其他顯有
    不可信之情事，是本案證人丁○○於偵查中之證述應有證據
    能力。
二、另按被告以外之人於審判外之陳述，雖不符刑事訴訟法第15
    9 條之1 至之4 等4 條之規定，而經當事人於審判程序同意
    作為證據，法院審酌該言詞陳述或書面陳述作成時之情況，
    認為適當者，亦得為證據；當事人、代理人或辯護人於法院
    調查證據時，知有第159 條第1 項不得為證據之情形，而未
    於言詞辯論終結前聲明異議者，視為有前項之同意，刑事訴
    訟法第159 條之5 第1 項定有明文。本案證人即被害人庚○○、辛○○於警詢中之陳述，雖屬傳聞證據，惟其等未再於
    本院審理中為陳述，且查無符合同法第159 條之1 至之4 等
    前4 條之情形，檢察官、被告均已知悉該陳述屬傳聞證據，
    且同意引用作為本案之證據；證人戊○○於警詢中之陳述，
    屬傳聞證據，亦查無符合同法第159 條之1 至之4 等前4 條
    之情形，被告僅表明希望證人戊○○到庭與其對質，惟於言
    詞辯論終結前並未爭執證人戊○○警詢中陳述之證據能力，
    又本院審酌上開證述於作成之外部情狀，均無任何不適當之
    情況，認以之作為本案之證據，應屬適當，是上開證人於警
    詢中證述均應有證據能力。
三、至卷附丁○○所有之高雄銀行小港分行交易查詢清單、辛○○所有之嘉義東門郵局帳戶存摺交易明細等件，均電腦機器
    處理轉帳交易後，直接作成之電磁紀錄所列印之資料，並無
    涉入人為知覺、記憶過程之錯誤危險，且為一般業務上製作
    之資料，應非傳聞證據，具有證據能力。
貳、實體部分：
一、訊據被告己○○於本院審理時，對其於前揭時間帶同丁○○
    開立高雄銀行小港分行帳戶，並將該帳戶交付予詐騙集團成
    員使用之幫助詐欺犯行均坦承不諱。又查：
  (一)被告於96年12月3 日帶同丁○○前往高雄銀行小港分行開立
    帳戶，旋即將存摺、提款卡均取走之事實，經證人丁○○於
    偵查中證述屬實（見偵卷第6 、7 ，16、17頁）。另前開帳
    戶於96年12月11日，為真實姓名、年籍不詳之詐騙集團成員
    利用，分別假冒為中華電信人員、電信警察撥打電話予被害
    人庚○○，佯稱其身分遭人冒用而偽辦開行動電話門號，為
    查明資金流向須監管其金融帳戶資金云云，使被害人庚○○
    陷於錯誤，依對方指示匯款51萬元至丁○○所申設之上開高
    雄銀行小港分行帳戶，經證人庚○○於警詢時證述明確（見
    警卷第10至12頁），且有彰化銀行匯款回條聯影本可證（見
    警卷第35頁）。再同一詐騙集團成員又分別假冒為中華電信
    人員、檢察官撥打電話予被害人辛○○，佯稱其兒子遭人冒
    用身分而偽辦行動電話門號，須監管其金融帳戶資金云云，
    使被害人辛○○陷於錯誤，依對方指示匯款683,000 元至丁○○所申設之上開高雄銀行小港分行帳戶，則經證人辛○○
    於警詢中證述明確，且有嘉義縣番路鄉農會匯款回條影本、
    辛○○所有之嘉義東門郵局存摺交易明細影本在卷可證。上
    開款項分別匯入前開丁○○所申設之帳戶內後，該詐騙集團
    車手旋於當日前往銀行，填寫高雄銀行存摺類取款條2 張，
    以現金提領方式將上開帳戶內款項提領至僅餘存款125,176
    元等情，則亦有高雄銀行交易查詢清單、日期為96年12月11
    日之高雄銀行存摺類取款條影本2 份在卷可稽（見警卷第15
    、16頁）。從而，前開事實均堪予認定。
  (二)另按行為人對於構成犯罪之事實，預見其發生而其發生並不
    違背其本意者，以故意論，刑法第13條第2 項定有明文。我
    國目前電話詐騙橫行，受害者不計其數，屢經媒體以顯著篇
    幅報導，依一般人通常之知識、經驗，自可瞭解他人要求提
    供金融機構帳戶使用，目的乃為隱匿實際犯罪行為人之身分
    並逃避追查，而極有可能係作為詐騙集團與詐騙取得不法犯
    罪所得之用。況且，今日社會大眾自行向金融機構申請帳戶
    使用，十分便利，且無特殊身分限制，如有使用金融機構帳
    戶之正當用途，自得以本人名義或可信賴之親友申請，苟非
    具意圖以他人所有之金融機構帳戶從事不法用途，藉以逃避
    查緝，自無隨意購買或借用他人帳戶之理。本案被告帶丁○○前往高雄銀行小港分行開戶，再將該帳戶存摺、提款卡以
    5,000 元之代價販賣予他人使用，是以被告應得預見其行為
    ，將可能幫助他人從事財產犯罪，其主觀上具有幫助他人為
    詐欺犯罪之不確定故意，甚為明確。
  (三)綜上所述，應認被告之自白核與事實相符，本案被告犯罪事
    證明確，被告犯行已經證明，應予依法論科。
二、公訴意旨雖以：被告係與綽號「阿財」之人及其他詐騙集團
    成員共同基於詐欺取財之犯意聯絡，由被告負責收購人頭帳
    戶及負責自人頭帳戶內提領詐騙所得，嗣被告即於96年12月
    3 日出面向丁○○收購前揭高雄銀行小港分行帳戶供詐騙集
    團成員使用，而該詐騙集團成員詐騙被害人庚○○得手後，
    被告又於96年12月12日，約同丁○○前往高雄銀行小港分行
    提領帳戶內存款，而為警查獲。故認被告係與「阿財」、其
    他詐騙集團成員共同涉犯刑法第339 條第1 項之詐欺取財罪
    等語。惟查：
  (一)按刑法上之幫助犯，固以幫助他人犯罪之意思而參與犯罪構
    成要件以外之行為而成立，惟所謂以幫助他人犯罪之意思而
    參與者，指其參與之原因，僅在助成他人犯罪之實現者而言
    ，倘以合同之意思而參加犯罪，即係以自己犯罪之意思而參
    與，縱其所參與者為犯罪構成要件以外之行為，仍屬共同正
    犯，又所謂參與犯罪構成要件以外之行為者，指其所參與者
    非直接構成某種犯罪事實之內容，而僅係助成其犯罪事實實
    現之行為而言，苟已參與構成某種犯罪事實之一部，即屬分
    擔實施犯罪之行為，雖僅以幫助他人犯罪之意思而參與，亦
    仍屬共同正犯，最高法院27年上字第1333號判例可資參照。
    另按刑法上之幫助犯係以幫助他人犯罪之意思，於他人實施
    犯罪之前或犯罪之際，為犯罪構成要件以外之行為，而予以
    助力，使之易於實施或完成犯罪行為之謂，最高法院95年度
    臺上字第6767號判決亦採同一見解。從而，如行為人已參與
    實行犯罪構成要件行為，無論係以自己之意思或幫助之意思
    ，均應論以共同正犯；又如行為人係以自己犯罪之意思參加
    犯罪，無論其係直接實行犯罪構成要件行為，或僅對於他人
    行為施以助力，亦均應論以共同正犯。惟倘行為人僅以幫助
    他人犯罪之意思，為犯罪構成要件以外之行為者，則僅得論
    以幫助犯，合先敘明。
  (二)訊據被告堅決否認有何參與詐騙集團，及負責收購人頭帳戶
    與擔任提款車手之行為，辯稱：伊是聽從真實姓名、年籍不
    詳，綽號「阿財」之人之指示，帶丁○○前往銀行開戶，再
    按報紙上刊登之分類廣告，將帳戶賣給詐騙集團成員，原本
    雙方約好一本銀行存摺賣5,000 元，但伊將銀行存摺、提款
    卡交付後，對方遲未按照約定給付5,000 元報酬，伊打電話
    過去，又無法打通，「阿財」才指示伊盡快帶丁○○去銀行
    將帳戶結清，不要再讓對方繼續使用。伊與丁○○於96年12
    月12日到銀行辦理結清帳戶，在服務臺辦手續時，經服務臺
    的男性行員告知該帳戶內尚有餘額12萬餘元，又伊也看到服
    務臺的電腦螢幕顯示餘額有12萬餘元，伊一時貪心，才想要
    把這些錢都提領出來，後來錢還沒來得及領出來，警察就來
    了等語。是由被告之供述觀之，如其所陳情詞無訛，則其至
    多僅販賣丁○○所有之銀行帳戶予詐騙集團，使該集團成員
    遂行詐欺犯行，尚無法認定被告有直接實施詐騙之行為，或
    有以自己犯罪之意思，參與擔任取款車手等其他便利詐騙集
    團成員遂行詐欺犯行之行為。
  (三)又查，被告、丁○○2 人於96年2 月12日前往高雄銀行小港
    分行辦理結清帳戶，因丁○○向銀行櫃檯行員表示存摺遺失
    ，櫃檯行員乃請被告、丁○○先去服務臺辦理存摺掛失手續
    之過程，經證人乙○○於審判時證稱：伊於96年12月12日在
    高雄銀行小港分行櫃檯服務，渠等是按照號碼牌服務，丁○○剛好由伊負責，丁○○說要結清帳戶，他有帶印鑑但沒有
    存摺，並且說存摺不見了，伊就以其身分證字號查詢，查到
    該帳戶的餘額有10幾萬元，就問隔壁同事戊○○，戊○○建
    議請他先去服務台辦理掛失，伊就請丁○○服務臺辦理掛失
    ，辦完掛失後，再回伊這裡辦結清帳戶等語明確（見本院卷
    第78、79頁）。另被告、丁○○到服務臺辦理掛失存摺時，
    經服務臺行員告知該帳戶內尚有餘額12萬餘元之事實，亦經
    證人丙○○於審判時證稱：伊於96年12月12日正在高雄銀行
    小港分行服務臺工作，當天有兩個人原本去櫃臺辦理結清帳
    戶，櫃臺叫他們先來伊這裡辦理掛失存摺手續，他們一開始
    說沒有多少錢要結清，後來經伊查詢電腦後，說還有12萬多
    元餘額，伊有將電腦螢幕給該2 人觀看，他們看到電腦銀幕
    就改口說還有12萬5 千多，還是先結清，因為有其他用途等
    語甚明（見本院卷第82、83頁）。再服務臺行員丙○○懷疑
    該帳戶為詐騙集團成員使用之帳戶，乃報告銀行主管，一方
    面由銀行主管聯繫被害人確認，另一方面由櫃檯行員乙○○
    拖延被告、丁○○提領時間，經確認係詐騙帳戶後，即報警
    前來當場逮捕被告與丁○○2 人等事實，亦經證人丙○○證
    稱：當時伊懷疑該帳戶係詐騙帳戶，就請銀行襄理調查先前
    係何人匯款進入該帳戶內，因為該2 人一直在催趕，所以伊
    先幫他們辦好存摺掛失手續，再請他們去櫃檯，當時襄理正
    撥打電話聯絡被害人，但因被害人正在洗澡，還無法聯絡上
    等語（見本院卷第82頁），及證人乙○○證稱：96年12月12
    日之取款憑條（即警卷第17頁扣案之取款憑條）是丁○○從
    服務臺再回到櫃檯時才寫的，當時他總共寫了3 張，前開取
    款憑條是第3 張，因為丙○○懷疑是詐騙集團，報告主管後
    ，主管要伊儘量拖延時間，伊就吹毛求疵，之前有的字寫錯
    ，就叫他重寫等語（見本院卷第80頁），均甚為明確。綜上
    ，由證人即銀行行員乙○○、戊○○、丙○○等人之證述綜
    合觀之，被告、丁○○2 人係當日先前往櫃檯欲結清帳戶，
    經櫃檯行員乙○○表示需先辦理掛失存摺，乃再到服務臺辦
    理存摺掛失手續，經服務臺行員丙○○告知帳戶內尚有存款
    12萬餘元後，復改口說要先將12萬餘元全部領出，核與被告
    所辯前揭情詞均若合符節，顯見被告辯稱其原本僅要結清帳
    戶，是到場經銀行行員告知帳戶內還有錢以後，才起意提領
    一節，並非子虛。
  (四)另於96年12月11日前往高雄銀行小港分行提走被害人庚○○
    、辛○○匯入款項之人並非被告或丁○○之事實，經證人即
    銀行行員戊○○於本院審理中證稱：在96年12月11日，有一
    名男子前往櫃檯填寫取款條提領存款，該男子在同一天內前
    來取款2 次，前後相隔約1 個多小時，該男子身高很高，在
    175 公分以上，身材壯碩，年約40至45歲間，其當天有詢問
    為何在短時間內提領這麼多存款，對方聲稱說要買房子，錢
    是老闆借他的等語（見本院卷第54、55頁）；另於96年12月
    12日警詢中證稱：員警今日逮捕之被告、丁○○，均不是96
    年12月11日前往銀行提款之男子等語（見警卷第8 頁）。是
    即無證據證明被告、丁○○在被查獲之前曾成功自丁○○所
    申設前開帳戶內提領款項得手。
  (五)此外，經本院向高雄銀行小港分行調取丁○○所有前開高雄
    銀行小港分行帳戶之印鑑卡、詐騙集團車手於96年12月11日
    提款時所填寫之「高雄銀行存摺存款取款條」原本2 張，及
    丁○○於96年12月12日填寫之「高雄銀行存摺、印鑑掛失止
    付及補領更換申請書」原本1 張，以肉眼辨識結果，認為該
    帳戶印鑑卡上「丁○○」印文（下稱「編號A 印文」）與96
    年12月12日存摺、印鑑掛失止付及補領更換申請書上之「丁○○」印文（下稱「編號D 印文」）外觀均相同；而經檢視
    第1 紙96年12月11日高雄銀行存摺存款取款條上之「丁○○
    」印文（金額為503,000 元，下稱「編號B 印文」）及第2
    紙96年12月11日高雄銀行存摺存款取款條上之「丁○○」印
    文（金額為475,000 元，下稱「編號C 印文」），可見編號
    B 、C 之印文中，「丁○○」三字在方框內排列之位置與編
    號A 、D 之印文略有不同，且編號B 、C 印文中「郭」字之
    「策」、「趯」等筆畫均較渾厚飽滿，「趯」劃明顯向左上
    方提舉，編號A 、D 印文中「郭」字之「策」、「趯」等筆
    畫較為細小，且「趯」劃僅輕輕向前勾畫，二者有明顯之不
    同，顯見編號A 、D 之印文與編號B 、C 之印文在書寫之運
    筆方式、勾勒、字體型態等方面，均有顯著差異。另本院將
    上開文件均送往法務部調查局鑑定，經該局函附鑑定結果略
    以：一、A 、D 類印文與B 、C 類印文經重疊比對，形體不
    符（請參見附圖），二、A 、D 類印文與B 、C 類印文經特
    徵比對，紋線細部特徵不同（請參見箭號標示處），故A 、
    D 類印文均與B 、C 類印文不同，另有關A 、D 類印文異同
    及B 、C 類印文異同部分，請補送A 、D 類印文及B 、C 類
    印文中蓋出不爭執印文之印章實物過局，俾利鑑析等語（見
    法務部調查局調科壹字第09700310490 號鑑定書及附圖，本
    院卷第113 至115 頁），亦足證明編號A 、D 之印文與編號
    B 、C 之印文係來自不同之印章。從而，自堪認被告與丁○○在96年12月12日前往銀行辦理結清帳戶所使用之「丁○○
    」印章固為開戶時留存之印鑑章無疑，惟並非詐騙集團車手
    前一日前往領走被害人庚○○、辛○○存入之存款所持之「
    丁○○」印章至明，此亦足佐徵被告辯稱其並非詐騙集團車
    手之情詞，核與事實相符。
  (六)綜上所述，被告與丁○○於96年12月12日前往高雄銀行小港
    分行欲結清帳戶，原本並不清楚帳戶內剩餘多少金錢，經銀
    行行員提示後發現該帳戶內尚有餘額12萬餘元，即改口稱要
    將12萬餘元提領出來，又被告或丁○○均非96年12月11日前
    往高雄銀行小港分行提取被害人匯入之款項得手之人，且被
    告與丁○○於96年12月12日前往辦理結清帳戶時，未攜帶該
    帳戶存摺、提款卡，又與前一天領款之詐騙集團成員持不同
    之印章等事實，均經認定如前，應堪認被告係因貪圖5,000
    元之不法利益，提供丁○○所有前揭銀行帳戶予詐騙集團使
    用，而非詐騙集團之車手，被告所辯前開情詞，自非不可採
    信。從而，即無從認定被告係以自己犯罪之意思與詐騙集團
    成員共同為詐欺取財之犯行，是則本諸前揭判旨及說明，此
    外，本案復查無其他證據證明被告有其他直接參與詐騙被害
    人庚○○、辛○○之行為，故至多僅得對被告論以幫助詐欺
    取財罪。公訴意旨認為被告與詐騙集團成員間就詐欺之犯行
    具共同犯意聯絡及行為分擔，應有誤會，併予敘明。
三、論罪科刑部分：
  (一)按被告提供丁○○所有之銀行帳戶予他人為上開詐欺取財犯
    行使用，雖並未參與犯罪之構成要件行為，然其係以幫助他
    人犯罪之意思，實施詐欺取財構成要件以外之行為，應依刑
    法第30條第1 項論以幫助犯。是核被告所為，係犯刑法第30
    條第1 項、第339 條第1 項之幫助詐欺取財罪。又刑法第28
    條之共同正犯，係指二人以上共同實施犯罪之行為者而言，
    幫助他人犯罪，並非實施正犯，在事實上雖有二人以上共同
    幫助殺人，要亦各負幫助殺人責任，仍無適用該條之餘地（
    最高法院33年上字第793 號判例參照），是以本案被告雖與
    丁○○、「阿財」共同幫助他人犯詐欺罪，惟仍應單獨成立
    詐欺取財罪之幫助犯，併予敘明。
  (二)又被告前因偽造文書及侵占案件，分別經本院以94年度簡上
    字第438 號、94年度簡字第4355號判決，判處有期徒刑3 月
    、5 月確定，嗣經本院以95年度聲字第1618號裁定應執行有
    期徒刑7 月，甫於民國95年9 月11日縮刑期滿執行完畢等節
    ，有臺灣高等法院被告前案紀錄表1 份可證，其於有期徒刑
    執行完畢後5 年內，故意再犯本案有期徒刑以上之罪，為累
    犯，應依法加重其刑。又被告係幫助他人犯罪，爰依刑法第
    30條第2 項規定，按正犯之刑減輕其刑，並與前開累犯加重
    事由先加重後減輕之。爰審酌被告明知現今詐騙案件盛行，
    且其前於93年間因幫助詐騙集團成員收購帳戶，經本院以93
    年度簡字第325 號判決判處拘役55日確定，竟仍不知悔悟，
    僅為貪圖5,000 元之不法利益，即重操舊業，先吸收遊民丁○○開立帳戶，再將丁○○所有之帳戶提供予詐騙集團成員
    行騙財物之用，致使偵查機關追訴犯罪困難，被害人求償無
    門，詐騙集團成員並得隱身幕後，以不特定人為對象，反覆
    遂行詐騙行為，間接助長詐騙犯罪歪風，惡性甚為嚴重，復
    參以本案被害人庚○○受詐騙金額高達51萬元，被害人辛○○受詐騙金額則高達683,000 元等情，並考量被告犯後坦承
    犯行，態度尚可，及其素行、犯罪動機、智識程度等一切情
    狀，量處如主文所示之刑，以資懲警。至公訴意旨具體求處
    被告有期徒刑9 月，未慮及本案被告僅幫助他人犯詐欺取財
    罪，稍嫌過重，附此敘明。
據上論斷，應依刑事訴訟法第299 條第1 項前段，刑法第30條第
1 項前段、第2 項、第339 第1 項、第47條第1 項，刑法施行法
第1 條之1 ，判決如主文。
本案經檢察官甲○○到庭執行職務。
中    華    民    國    97    年    12    月    23    日
                  刑事第十七庭  審判長法  官  洪能超
                                      法  官  林建鼎
                                      法  官  陳思帆
以上正本證明與原本無異。
如不服本判決，應於收受本判決後10日內向本院提出上訴書狀，
並應敘述具體理由，如未敘述上訴理由者，應於上訴期間屆滿後
20日內補提理由書狀於本院（均須按他造當事人之人數附繕本）
「切勿逕送上級法院」。
中    華    民    國    97    年    12    月    23    日
                                      書記官  李宗諺
附錄本案論罪科刑法條全文：
中華民國刑法第339條
意圖為自己或第三人不法之所有，以詐術使人將本人或第三人之
物交付者，處5 年以下有期徒刑、拘役或科或併科1 千元以下罰
金。
以前項方法得財產上不法之利益或使第三人得之者，亦同。
前二項之未遂犯罰之。
中華民國刑法施行法第1條之1
中華民國94年1 月7 日刑法修正施行後，刑法分則編所定罰金之
貨幣單位為新臺幣。
94年1 月7 日刑法修正時，刑法分則編未修正之條文定有罰金者
，自94年1 月7 日刑法修正施行後，就其所定數額提高為30倍。
但72年6 月26日至94年1 月7 日新增或修正之條文，就其所定數
額提高為3倍。


司法院資訊處製作；財團法人民間司法改革基金會備份。
